{"related": [], "etymology": null, "url": "https://en.wiktionary.org/wiki/corresponsabilizar", "definitions": ["(reflexive) to become jointly responsible"], "verb": "corresponsabilizar", "synonyms": [], "description": "corresponsabilizar", "conjugations": {"imperative": {"affirmative": ["", "corresponsabiliza (t\u00fa) - corresponsabiliz\u00e1 (vos)", "corresponsabilice", "corresponsabilicemos", "corresponsabilizad", "corresponsabilicen"], "negative": ["", "no corresponsabilices", "no corresponsabilice", "no corresponsabilicemos", "no corresponsabilic\u00e9is", "no corresponsabilicen"]}, "infinitive": "corresponsabilizar", "indicative": {"future": ["corresponsabilizar\u00e9", "corresponsabilizar\u00e1s", "corresponsabilizar\u00e1", "corresponsabilizaremos", "corresponsabilizar\u00e9is", "corresponsabilizar\u00e1n"], "preterite": ["corresponsabilic\u00e9", "corresponsabilizaste", "corresponsabiliz\u00f3", "corresponsabilizamos", "corresponsabilizasteis", "corresponsabilizaron"], "imperfect": ["corresponsabilizaba", "corresponsabilizabas", "corresponsabilizaba", "corresponsabiliz\u00e1bamos", "corresponsabilizabais", "corresponsabilizaban"], "conditional": ["corresponsabilizar\u00eda", "corresponsabilizar\u00edas", "corresponsabilizar\u00eda", "corresponsabilizar\u00edamos", "corresponsabilizar\u00edais", "corresponsabilizar\u00edan"], "present": ["corresponsabilizo", "corresponsabilizas (t\u00fa) - corresponsabiliz\u00e1s (vos)", "corresponsabiliza", "corresponsabilizamos", "corresponsabiliz\u00e1is", "corresponsabilizan"]}, "pastparticiple": {"plural": {"feminine": "corresponsabilizadas", "masculine": "corresponsabilizados"}, "singular": {"feminine": "corresponsabilizada", "masculine": "corresponsabilizado"}}, "gerund": "corresponsabilizando", "subjunctive": {"imperfect_se": ["corresponsabilizase", "corresponsabilizases", "corresponsabilizase", "corresponsabiliz\u00e1semos", "corresponsabilizaseis", "corresponsabilizasen"], "future": ["corresponsabilizare", "corresponsabilizares", "corresponsabilizare", "corresponsabiliz\u00e1remos", "corresponsabilizareis", "corresponsabilizaren"], "imperfect_ra": ["corresponsabilizara", "corresponsabilizaras", "corresponsabilizara", "corresponsabiliz\u00e1ramos", "corresponsabilizarais", "corresponsabilizaran"], "present": ["corresponsabilice", "corresponsabilices", "corresponsabilice", "corresponsabilicemos", "corresponsabilic\u00e9is", "corresponsabilicen"]}}, "pronunciations": []}